臺灣宜蘭地方法院刑事判決　　　　　　　94年度簡上字第21號
上　訴　人　臺灣宜蘭地方法院檢察署檢察官
被　　　告　辛○○
上列上訴人因被告竊盜案件，不服中華民國94年2月24日，本院
羅東簡易庭94年度羅簡字第45號（聲請簡易判決處刑案號：台灣
宜蘭地方法院檢察署94年度偵字第403號）提起上訴，暨移送併
辦（案號：同署94年度偵字第478、789、1113、1734、1868、21
21、2262、2371、2432、2482、2525、2576、3000號），本院認
不宜以簡易程序第二審合議庭審理，改以通常第一審合議庭，判
決如下：
    主  文
原判決撤銷。
辛○○共同連續竊盜，累犯，處有期徒刑貳年。扣案之鑰匙壹把
沒收。
    事  實
一、辛○○前因違反毒品危害防制條例案件，分別經本院判處有
    期徒刑6月及7月確定，並定應執行刑為有期徒刑1年，於民
    國93年3月17日假釋縮刑期滿執行完畢。仍不知悔改，竟基
    於為自己不法所有之概括犯意，其中附表編號15至18係與如
    附表所示之人基於共同犯意聯絡，在如附表所示之時間、地
    點，以附表所示之方法，連續竊取如附表所示被害人之財物
    。嗣為警分別於附表所示之時間及方法查獲。並扣得其所有
    供竊車所用之鑰匙1把。
二、案經宜蘭縣警察局羅東分局報請台灣宜蘭地方法院檢察署檢
    察官聲請簡易判決處刑及移送併辦。
    理  由
一、被告辛○○於警訊、偵查時及本院準備程序時，對於上開犯
    行均坦承不諱，且上開犯罪事實，有如附表所示之被害人及
    證人賴志華、林燦明、陳宜旻、陳福祥、李佳宏、王顏雪英
    、黃國鵬、庚○○於警訊或偵查中之證述可參，復有被告竊
    盜後採證照片共14幀及現場監視器翻拍照片在卷可參。其中
    部分贓物業據被害人認領無訛，有被害人丁○○、甲○○、
    丙○○、壬○○、戊○○、黃李美子、癸○○、陳榮華、賴
    和平、乙○○所簽具贓物認領保管單各1紙附卷可稽。復有
    變賣紀錄1份存卷可查。此外，復有被告所有供竊取如附表
    編號1所示自用小貨車所用之鑰匙1把扣案可證。事證明確，
    被告犯行應堪認定。
二、核被告所為，係犯刑法第320條第1項之竊盜罪。被告就附表
    編號15至18之犯行，與如附表所示之人有犯意聯絡與行為分
    擔，為共同正犯。被告先後多次犯行，時間緊接，犯罪構成
    要件相同，顯係基於概括犯意而為之，為連續犯，應依刑法
    第56條之規定，以一罪論，並加重其刑。另附表編號2至18
    公訴人移送併辦事實，與公訴人聲請簡易判決處刑書內所載
    附表編號1之犯罪事實間，具有連續犯之裁判上一罪關係，
    為起訴效力所及，本院自應併予審理。原審據以論罪科刑，
    固非無見，惟查，被告所為如附表編號2至18之竊盜犯行，
    未據公訴人起訴，惟上開事實既係與起訴部分具有裁判上一
    罪關係之犯罪事實，原審未及審酌，即有未洽，上訴人上訴
    意旨為有理由，應由本院將原判決予以撤銷改判。被告前因
    違反毒品危害防制條例案件，分別經本院判處有期徒刑6月
    及7月確定，並定應執行刑為有期徒刑1年，於93年3月17日
    假釋縮刑期滿執行完畢，有台灣高等法院被告前案紀錄表一
    份在卷足憑，其於5年內再犯本件有期徒刑以上之罪，核屬
    累犯，依刑法第47條之規定加重其刑。爰審酌被告不思以正
    常之途徑獲取財富，反以竊盜之方式侵害他人之財產權，及
    其犯罪動機、目的、手段、所生危害，對被害人造成之損失
    、犯罪所得之財物價值，及犯罪後尚知坦承犯行，態度良好
    等一切情狀，量處如主文所示之刑。扣案之鑰匙1支，為其
    所有供竊取如附表編號1所示自用小貨車所用，此為被告所
    自承，依刑法第38條第1項第2款之規定均宣告沒收。至另把
    扣案鑰匙1支，為陳福祥所有，此為被告所供述，且乏證據
    證明確為被告所有，爰不予宣告沒收，附此敘明。
三、移送併辦意旨另以：被告意圖為自己不法所有，於94年6月1
    5日晚間8時50分許，在宜蘭縣冬山鄉○○路682號易泰舊貨
    公司與不詳姓名之男子基於概括犯意聯絡，共同竊取子○○
    所保管之白鐵管4支、鋁板1片，嗣於得手後，欲將上開鐵材
    運走之際，為子○○發現並出聲喝阻，辛○○旋即與上開不
    詳姓名之男子共乘車牌號碼GRE─929號機車逃逸。因認被告
    涉犯刑法第320條第1項竊盜罪嫌。
四、按犯罪事實應依證據認定之，無證據不得推定其犯罪事實，
    刑事訴訟法第154條第2項定有明文。次按事實之認定應憑證
    據，如未能發現相當證據，或證據不足以證明，自不能以推
    測或擬制之方法為裁判之基礎；又認定不利於被告之事實，
    須依積極證據，苟積極證據不足為不利於被告事實之認定時
    ，即應為有利於被告之認定，更不必有何有利之證據（最高
    法院40年台上字第86號、30年上字第816號判例參照）。公
    訴人認被告涉犯上開犯嫌，無非以被害人子○○於警訊之指
    訴及證人己○○於警訊時之陳述，並易泰公司及機車照片？
    幀，資為論據。被告則堅決否認被訴犯行，辯稱：伊僅至該
    處上廁所，並未為竊盜犯行云云。經查，依被害人子○○於
    警訊之指述，僅足以證明其上開財物遭竊，未能指認竊盜行
    為人係被告。又證人己○○固於警訊證稱：被告於該日向伊
    借車等語等語，核與被告承認該日伊係騎機車至該處等語相
    符，惟僅足以證明被告曾騎乘己○○之機車至該處，而未能
    證明被告確有竊取被害人子○○之物之事實。此外，公訴人
    未能舉出其他證據證明被告確有此部分犯行，此部分竊盜犯
    行應屬不能證明，從而，此併辦部分即與起訴部分無連續犯
    之裁判上一罪關係，為起訴效力所不及，本院即無從審理，
    應退還檢察官依法另行處理，併此敘明。
據上論斷，應依刑事訴訟法第455條之1第1項、第3項、第369條
第1項前段、第364條、第299條第1項前段，刑法第56條、第320
條第1項、第47條、第38條第1項第2款，判決如主文。
本案經檢察官吳宇青到庭執行職務。
中　　華　　民　　國　　94　　年　　10 　月　　31  　日
                  刑事第二庭  審判長法  官  林明山
                                    法　官  蘇錦秀
                                    法　官  謝佩玲
以正本證明與原本無異。
如不服本判決，應於判決送達後10日內向本院提出上訴狀（應抄
附繕本）。
                                    書記官  藍友隆
中　　華　　民　　國　　94　　年　　11　　月　　7 　　日
附錄本案論罪科刑法條：
刑法第320條第1項
意圖為自己或第3人不法之所有，而竊取他人之動產者，為竊盜
罪，處5年以下有期徒刑、拘役或5百元以下罰金。
得上訴台灣高等法院。
